【裁判字號】    95,台上,4545
【裁判日期】    950817
【裁判案由】    違反槍砲彈藥刀械管制條例
【裁判全文】
最高法院刑事判決            九十五年度台上字第四五四五號
    上  訴  人  甲○○
                        11號.
                       （另案在台灣高雄第二監獄執行中）
上列上訴人因違反槍砲彈藥刀械管制條例案件，不服台灣高等法
院高雄分院中華民國九十五年五月二十六日第二審判決（九十五
年度上訴字第四八二號，起訴案號：台灣高雄地方法院檢察署九
十四年度偵字第一七０一四號），提起上訴，本院判決如下：
    主  文
上訴駁回。
    理  由
按刑事訴訟法第三百七十七條規定，上訴於第三審法院，非以判
決違背法令為理由，不得為之。是提起第三審上訴，應以原判決
違背法令為理由，係屬法定要件。苟上訴理由狀並未依據卷內訴
訟資料，具體指摘原判決不適用何種法則或如何適用不當，或所
指摘原判決違法情事，顯與法律規定得為第三審上訴理由之違法
情形，不相適合時，均應認其上訴為違背法律上之程式，予以駁
回。本件上訴人甲○○上訴意旨略稱：上訴人受不明人士寄藏改
造之手槍、子彈，在寄藏狀態中，攜出為警查獲，實屬單一之持
有行為，並無證據證明上訴人有供犯罪使用或供犯罪預備之用，
該槍彈亦非上訴人因犯罪所生或所得之物。上訴人並無持以犯罪
，犯後又坦承犯罪，態度良好，原審未及詳究，遽判處有期徒刑
四年，嚴重違背法令等語。
惟查：證據之取捨與其證明力之判斷，以及事實有無之認定，屬
事實審法院之職權，苟其取捨證據與判斷證據證明力並不違背經
驗法則及論理法則，即不容任意指為違背法令，而執為第三審適
法之上訴理由。原判決依憑上訴人之自白，卷附內政部警政署刑
事警察局九十四年八月十一日刑鑑字第0940116194號槍彈鑑定書
及所附照片、高雄縣政府警察局仁武分局扣押物品目錄表一份、
查獲現場照片九張，扣案具有殺傷力之改造玩具手槍一支、子彈
三顆（已試射一顆）等證據，為綜合之判斷，認上訴人之自白與
事實相符，堪予採信，其有原判決事實欄所載之寄藏具有殺傷力
改造手槍及子彈犯行，因而維持第一審依想像競合犯規定，從一
重論處上訴人未經許可，寄藏可發射子彈具有殺傷力之改造手槍
罪刑之判決，駁回上訴人在第二審之上訴。已詳其調查證據之
結果及證據取捨並認定犯罪事實之理由，且對於上訴人指摘第一
審判決量刑過重，為不足採，詳加說明指駁，所為論斷均有卷存
證據資料可資覆按，要無調查未盡，或採證認事違背經驗法則、
論理法則，或有其他違背法令之情形，尚難任意指摘為違法。又
查槍砲彈藥刀械管制條例第八條第四項之持有寄藏可發射子彈具
有殺傷力之槍砲罪，其法定刑為三年以上十年以下有期徒刑，併
科新台幣七百萬元以下罰金。原判決明第一審判決審酌上訴人
無故寄藏具殺傷力之改造手槍、改造子彈，嚴重影響社會治安，
惟並無持以犯案，犯罪後坦承犯行，態度尚稱良好等一切情狀，
而於法定刑內量處其有期徒刑四年，併科罰金新台幣六萬元，且
諭知罰金如易服勞役之折算標準，並無違誤，而予以維持，乃事
實審量刑職權之適法行使，上訴意旨並未具體指摘原判決有何違
背法令之情形，徒憑己見，仍執前詞單純就量刑之輕重任意指摘
原判決違法，核與法律規定得為第三審上訴理由之違法情形，不
相適合，應認其上訴違背法律上之程式，予以駁回。
據上論結，應依刑事訴訟法第三百九十五條前段，判決如主文。
中    華    民    國  九十五  年    八    月   十七   日
                      最高法院刑事第九庭
                          審判長法官  陳  正  庸
                                法官  賴  忠  星
                                法官  王  居  財
                                法官  林  開  任
                                法官  林  立  華
      本件正本證明與原本無異
                                      書  記  官
中    華    民    國  九十五  年    八    月  二十三  日
                                                      Ｋ


司法院資訊處製作；財團法人民間司法改革基金會備份。
